臺灣彰化地方法院刑事判決
110年度易字第895號
公  訴  人  臺灣彰化地方檢察署檢察官
被      告  許晋誠



            陳建文




上列被告等因竊盜案件，經檢察官提起公訴 （110年度偵字第 1
4454、14455號），本院判決如下：
    主    文
陳建文犯如附表所示之竊盜罪，各處如附表主文欄所示之刑。應
執行有期徒刑壹年捌月。
未扣案之犯罪所得即共計新臺幣拾萬捌仟元與許晋誠共同沒收，
於全部或一部不能沒收或不宜執行沒收時，共同追徵其價額。
未扣案之油壓剪壹支沒收之。
許晋誠犯如附表所示之竊盜罪，各處如附表主文欄所示之刑。應
執行有期徒刑壹年陸月。
未扣案之犯罪所得即共計新臺幣拾萬捌仟元與陳建文共同沒收，
於全部或一部不能沒收或不宜執行沒收時，共同追徵其價額。
　　事    實
一、陳建文前因多次竊盜案件，經法院判處有期徒刑8月2次、7
    月8次確定，嗣經臺灣臺南地方法院以106年度聲字第810號
    裁定應執行有期徒刑3年確定，於民國107年4月19日縮短刑
    期假釋出監，108年2月11日縮刑期滿未經撤銷假釋，以執行
    完畢論。許晋誠前因施用毒品案件，經法院判處有期徒刑2
    年、10月確定，經接續執行，於108年6月12日縮短刑期假釋
    出監，109年1月25日縮刑期滿未經撤銷假釋，以執行完畢論
    。
二、陳建文、許晋誠猶不知悔改，共同意圖為自己不法之所有，
    基於攜帶兇器竊盜之犯意聯絡，攜帶客觀上可為兇器使用之
    油壓剪1支，由許晋誠駕駛懸掛變造車牌號碼「7810-ES」號
    自用小客貨車(下稱甲車，原車牌號碼為「7810-LS」，所涉
    行使變造特種文書部分，業經臺灣雲林地方檢察署檢察官以
    110年度偵字第3062、3248、3304號提起公訴，不在本案追
    加起訴範圍)，載陳建文四處尋找無人看顧之選物販賣機店
    作為作案對象，而分別於附表所示時間、地點，由許晋誠先
    持油壓剪破壞店內兌幣機上之鎖頭，致令不堪使用後，再由
    陳建文趁人不注意之際，將兌幣機內之現金裝入預藏之袋子
    內，而竊取附表所示財物得逞，所得財物由2人均分。
三、案經賴仕軒、洪崇尉、莊世哲及歐珉嘉訴由彰化縣警察局芳
    苑分局報請彰化地方檢察署檢察官偵辦起訴。　　
　  理    由
壹、程序方面：
一、本件認定事實所引用之本件卷證所有證據，檢察官及被告等
    迄於本院言詞辯論終結前均未表示異議，本院審酌前開書證
    、物證並無證據證明係公務員違背法定程序所取得，亦無刑
    事訴訟法第159 條之4 之顯有不可信之情況與不得作為證據
    之情形，本件認定事實所引用之本件卷證所有證據，均認為
    有證據能力。
貳、實體方面；　　 
一、經查，上揭事實，業經被告陳建文、許晋誠於警詢中及本院
    審理中均自白不諱，核與告訴人賴仕軒、洪崇尉、莊世哲、
    歐珉嘉於警詢時之證述情節相符，復有現場監視器翻拍照片
    56張等在卷可憑，足認被告陳建文、許晋誠之自白與事實相
    符。本案事證已臻明確，被告陳建文、許晋誠犯行均應堪認
    定。
二、復按刑法第321 條第1 項第3 款之攜帶兇器竊盜罪，係以行
    為人攜帶兇器為其加重條件，此所謂兇器，其種類並無限制
    ，凡客觀上足以對人之生命、身體、安全構成威脅，具有危
    險性之兇器為已足，並不以攜帶之初有行兇之意圖為必要（
    最高法院79年臺上字第5253號判例意旨參照）；查被告陳建
    文所持有油壓剪1支等工具，衡情應屬尖銳之金屬器具，客
    觀上自屬於足以殺傷人之生命、身體之器械，顯為具有危險
    性之 兇器無訛。故核被告二人所為， 均係犯刑法第321 條
    第1 項第3 款之攜帶兇器竊盜罪，被告二人就附表所示4次
    竊盜犯行，有犯意聯絡與行為分擔，為共同正犯，被告上揭
    4次犯行，犯意各別，行為互異，應分論併罰。
三、被告陳建文有事實欄所載之前科，有被告之臺灣高等法院被
    告前案紀錄表及臺灣彰化地方法院檢察署刑案資料查註紀錄
    表各1 份附卷可參，其於受有期徒刑之執行完畢後，其受有
    期徒刑之執行完畢後，5 年內故意再犯本案有期徒刑以上之
    4罪，均累犯，而本案與前案竊盜間之罪質、侵害法益完全
    相同，依司法院釋字第775 號解釋意旨，足見其對刑罰反應
    力薄弱，兼衡其前、後案之犯罪情節均為侵害財產法益之竊
    盜案，認本案依累犯規定對被告加重其刑，並無其所受刑罰
    超過所應負擔罪責而致其人身自由因此遭受過苛之侵害情事
    ，認有依刑法第47條第1 項之規定加重其刑之必要。又被告
    許晋誠曾因施用毒品案件，經先後法院號判決判處有期徒刑
    2年、10月8月確定，經接續執行至108年6月12日縮短刑期，
    假釋出監，於109年1月25日假釋期滿未撤銷假釋視為徒刑執
    行完畢，有臺灣高等法院被告前案紀錄表在卷可稽，其於徒
    刑執行完畢後，5 年內故意再犯本案有期徒刑以上之罪，惟
    依司法院釋字第775 號解釋意旨，衡量被告於本案之犯罪情
    節，並無處以法定最輕本刑仍顯過苛之情形，應依刑法第47
    條第1 項規定，加重其刑。
四、沒收部分：
㈠、按有關共同正犯犯罪所得之沒收、追繳或追徵，最高法院向
    採之共犯連帶說，業經最高法院104 年度第13、14次刑事庭
    會議決議不再援用，並改採沒收或追徵應就各人所分得者為
    之見解。又所謂各人「所分得」，係指各人「對犯罪所得有
    事實上之處分權限」，應視具體個案之實際情形而定：倘若
    共同正犯各成員內部間，對於不法利得分配明確時，固應依
    各人實際分配所得沒收；然若共同正犯成員對不法所得並無
    處分權限，其他成員亦無事實上之共同處分權限者，自不予
    諭知沒收；至共同正犯各成員對於不法利得享有共同處分權
    限時，則應負共同沒收之責。至於上揭共同正犯各成員有無
    犯罪所得、所得數額，係關於沒收、追繳或追徵標的犯罪所
    得範圍之認定，因非屬犯罪事實有無之認定，並不適用「嚴
    格證明法則」，無須證明至毫無合理懷疑之確信程度，應由
    事實審法院綜合卷證資料，依自由證明程序釋明其合理之依
    據以認定之（最高法院104年度台上字第3604號判決意旨參
    照）。本案被告2人於附表所示竊盜案件中共同竊得新臺幣1
    0萬8000元，是為被告2 人之犯罪所得，2人共同擁有上開犯
    罪所得且皆有處分權限，自應負共同沒收之責，爰依刑法第
    38條之1第1 項前段、第3 項規定宣告共同沒收，於全部或
    一部不能沒收或不宜執行沒收時，共同追徵其價額。
㈡、被告許晋誠用以犯本案竊盜所用未押案之油壓剪1支，係被
　　告陳建文所有，依刑法第38條第1項第2規定，宣告沒收。
五、審酌被告二人不思正途，竟因貪圖己利即恣意行竊，所為欠
    缺尊重他人之觀念且危害社會治安，併兼衡其於犯後坦承犯
    行、本案各該次行為所生危害輕重，暨被告許晋誠國中畢業
    ，被告陳建文為則高職畢業，二人均從事泥作業、二人均結
    婚，許晋誠僅育有乙名子女，陳建文則有兩名子女，月收入
    新臺幣（下同）30,000元至40，000元間，陳建文於本案犯
    罪居於主導，本院審酌上開等一切情狀，分別量處如主文所
    示之刑，並定其應執行刑如主文後，再就被告所犯各罪所處
    之刑及所定之應執行刑。
六、至公訴人請求依刑法第90條或竊盜犯贓物犯保安處分條例之
    規定，併予諭知令入勞動場所強制工作，雖非無據。因司法
    院釋字第812號解釋認上開規定，就受處分人之人身自由所
    為限制，違反憲法比例原則及憲法明顯區隔原則之要求，與
    憲法第8條保障人身自由之意旨不符，應自解釋公布之日即1
    10年12月10日起失其效力。從而，刑法第90條或竊盜犯贓物
    犯保安處分條例之規定，既業經司法院大法官釋字第812號
    認定有違憲之情事，而自解釋公布之日起失其效力，本案自
    無從對被告陳建文、許晋誠宣告強制工作，附此敘明。
七、依刑事訴訟法第273 條之1 第1 項、第299 條第1 項前段、
    ，刑法第28條、第320 條第1 項、第47條第1 項、第51條第
    5 款、第38條之1 第 1 項、第3 項，刑法施行法第1 條之1
     第1 項 判決如主文。
八、如不服本判決，得自收受送達之翌日起20日內向本院提出上
    訴狀（應附繕本），其未敘述上訴理由者，應於上訴期間屆
    滿後20日內補提理由書狀於本院，上訴於臺灣高等法院。 
本案經檢察官洪英丰提起公訴，檢察官吳皓偉到庭執行職務。
中　　華　　民　　國　　111 　年　 　2　　月　 　7　　日
                  刑事第七庭  法  官  鮑  慧  忠
以上正本證明與原本無異。
如不服本判決應於收受判決後20日內向本院提出上訴書狀，並應
敘述具體理由。其未敘述上訴理由者，應於上訴期間屆滿後20日
內向本院補提理由書( 均須按他造當事人之人數附繕本) 「切勿
逕送上級法院」。
中　　華　　民　　國　　111 　年　　 2　　月　　 7　　日
                              書記官  謝  儀  潔

附錄論罪科刑法條：
中華民國刑法第321條
犯前條第1項、第2項之罪而有下列情形之一者，處6月以上5年以
下有期徒刑，得併科50萬元以下罰金：
一、侵入住宅或有人居住之建築物、船艦或隱匿其內而犯之。
二、毀越門窗、牆垣或其他安全設備而犯之。
三、攜帶兇器而犯之。
四、結夥三人以上而犯之。
五、乘火災、水災或其他災害之際而犯之。
六、在車站、港埠、航空站或其他供水、陸、空公眾運輸之舟、
    車、航空機內而犯之。
前項之未遂犯罰之。

附表：
編號 犯罪 時間 犯罪 地點 被 害 人 犯  罪  行  為 竊得財物 備註 主                文 1. 110年3月18日凌晨2時48分許 彰化縣○○鄉○○路0段000號 賴仕軒 許晋誠持破壞剪剪斷兌幣機上之鎖頭，致令不堪使用後，陳建文持預藏之袋子搜刮選物販賣機之兌幣機內現金 現金2萬元 告訴 陳建文共同犯攜帶凶器竊盜，累犯，處有期徒刑柒月。 許晋誠共同犯攜帶凶器竊盜，累犯，處有期徒刑柒月。 2. 110年3月18日凌晨3時12分許 彰化縣○○鄉○○○路000號 洪崇尉 許晋誠持破壞剪剪斷兌幣機上之鎖頭，致令不堪使用後（毀損部分，未據告訴），陳建文持預藏之袋子搜刮選物販賣機之兌幣機內現金 現金5萬4000元 告訴 陳建文共同犯攜帶凶器竊盜，累犯，處有期徒刑柒月。 許晋誠共同犯攜帶凶器竊盜，累犯，處有期徒刑柒月。 3. 110年3月20日凌晨2時21分許 彰化縣○○鄉○○○路000號 莊世哲 許晋誠持破壞剪剪斷兌幣機上之鎖頭，致令不堪使用後（毀損部分，未據告訴），陳建文持預藏之袋子搜刮選物販賣機之兌幣機內現金 現金1萬元2000元 告訴 陳建文共同犯攜帶凶器竊盜，累犯，處有期徒刑柒月。 許晋誠共同犯攜帶凶器竊盜，累犯，處有期徒刑柒月。 4. 110年3月18日凌晨2時6分許 彰化縣○○鎮○○路0段00號 歐珉嘉 許晋誠持破壞剪剪斷兌幣機上之鎖頭，致令不堪使用後（毀損部分，未據告訴），陳建文持預藏之袋子搜刮選物販賣機之兌幣機內現金 現金2萬2000元 告訴 陳建文共同犯攜帶凶器竊盜，累犯，處有期徒刑柒月。 許晋誠共同犯攜帶凶器竊盜，累犯，處有期徒刑柒月。